【裁判字號】    99,中簡上,800
【裁判日期】    991130
【裁判案由】    竊盜
【裁判全文】
臺灣臺中地方法院刑事判決           99年度中簡上字第800號
公  訴  人  臺灣臺中地方法院檢察署檢察官
上  訴  人
即  被  告  林春木
上列上訴人即被告因竊盜案件，不服本院臺中簡易庭99年度中簡
字第2151號中華民國99年8月27日第一審判決（聲請簡易判決處
刑案號：99年度速偵字第2249號），提起上訴，本院管轄第二審
合議庭判決如下︰
    主  文
上訴駁回。
林春木緩刑貳年。
    事實及理由
一、本案經本院審理結果，認第一審判決認事用法及量刑均無不
    當，應予維持，並引用第一審判決書記載之事實、證據及理
    由（如附件）。
二、上訴人即被告林春木（下稱被告）上訴意旨略以：被告因一
    時失慮，貪圖小利，而犯本案，犯後實深感後悔，並於民國
    99年9月14日與被害人調解成立，賠償被害人新臺幣12,000
    元，且已取得被害人原諒，請准依刑法第61條規定免除其刑
    ，或依同法第74條規定宣告緩刑等語。
三、按量刑之輕重係屬事實審法院得依職權自由裁量之事項，苟
    已斟酌刑法第57條各款所列情狀而未逾法定刑度，即不得遽
    指為違法。且在同一犯罪事實與情節，如別無其他加重或減
    輕之原因，下級審法院量定之刑，亦無過重或失輕之不當情
    形，則上級審法院對下級審法院之職權行使，原則上應予尊
    重（最高法院85年度臺上字第2446號判決意旨參照）。原審
    參酌被告犯罪情節，依其職權行使，於法定刑度內各量處被
    告拘役30日，且均諭知易科罰金之折算標準，並定其應執行
    拘役40日，及諭知易科罰金之折算標準，核無違誤或不當之
    處，被告以請求免除其刑為由，提起上訴，為無理由，應予
    駁回。
四、被告前雖曾因竊盜案件，經本院以82年度易字第8087號判處
    有期徒刑4月，嗣經上訴，再由臺灣高等法院臺中分院以83
    年度上易字第776號駁回上訴而確定，並經送監執行，於83
    年9月26日執行完畢，然於執行完畢後，5年以內未曾因故意
    犯罪受有期徒刑以上刑之宣告，此有臺灣臺中地方法院檢察
    署刑案資料查註紀錄表及臺灣高等法院被告前案紀錄表各1
    份在卷可考，雖因一時失慮，致罹刑典，然考量所竊得物品
    僅為西瓜3顆，造成損害尚非重大，且業與被害人調解成立
    ，並取得被害人諒解，此有臺中市南區調解委員會調解筆錄
    1紙附卷可佐，經此偵審程序與論罪科刑之教訓後，當應知
    所警惕，而無再犯之虞，本院認所宣告之刑，以暫不執行為
    適當，爰依刑法第74條第1項第2款，宣告緩刑2年，以啟自
    新。
據上論斷，應依刑事訴訟法第455條之1第1項、第3項、第373條
、第368條，刑法第74條第1項第2款，判決如主文。
本件經檢察官黃永福到庭執行職務。
中    華    民    國    99    年    11    月    30    日
                  刑事第十五庭  審判長法  官  劉國賓
                                      法  官  江奇峰
                                      法  官  鄭舜元
以上正本證明與原本無異。
本件不得上訴。
                                      書記官  黃聖心
中    華    民    國    99    年    11    月    30    日
附錄：論罪科刑法條
中華民國刑法第320條
意圖為自己或第三人不法之所有，而竊取他人之動產者，為竊盜
罪，處5年以下有期徒刑、拘役或5百元以下罰金。
意圖為自己或第三人不法之利益，而竊佔他人之不動產者，依前
項之規定處斷。
前二項之未遂犯罰之。

司法院資訊處製作；財團法人民間司法改革基金會備份。
